【裁判字號】    92,訴,616
【裁判日期】    920127
【裁判案由】    返還消費借貸款
【裁判全文】
臺灣新竹地方法院民事判決  九十二年度訴字第六一六號
    原      告    丁○○○○○.
    法定代理人    乙○○
    訴訟代理人    林思銘律師
    複  代理人    丙○○      .
                  劉雅萍律師
    被      告    己○○      .
                  戊○○      .
                  甲○○      .
右當事人間返還消費借貸款事件，本院於民國九十三年一月八日辯論終結，判決如左
：
    主      文
被告等應連帶給付原告新台幣伍拾柒萬肆仟元，並自民國八十九年六月三十日起至清
償日止，按年息百分之十．八計算之利息，暨自八十九年七月三十日起至清償日止，
按上開利率百分之三十計算之違約金。
訴訟費用由被告等連帶負擔。
    事實及理由
甲、程序方面
一、本件依兩造間之借據第三條 (2)款之約定，兩造因借款涉訟時，合意由本院為第
    一審管轄法院，本院自有管轄權。
二、原告起訴請求違約金部分，原為按年息百分之十點八之百分之五十計算，嗣減縮
    為按年息百分之十點八之百分之三十計算，核無不合，爰依民事訴訟法第二百五
    十六條第一項第三款規定准許之，合先說明。
乙、實體方面
一、被告己○○於民國八十七年三月十七日向原告借款新台幣（下同）八十萬元，並
    邀約其餘被告擔任連帶保証人，約定應自八十七年三月十七日起，迄九十三年十
    一月十七日止，按月分期攤還本金一萬元，利息按月利率九厘（即年息十點八）
    計算，每月十七日給付，並約定如不按期攤本金或按月繳付利息者即屬違約，喪
    失期限利益，視為全部到期，其逾期應加付百分之十之延遲利息，及百分之三十
    之違約金，詎被告自八十九年六月二十九日起即未按月繳付本息，其已逾期一次
    以上，債務視為全部到期，尚欠如主文所示之本金、利息、違約金，未獲清償，
    迭經催討，均置之不理。
二、被告等自認逾期未償還本息之事實，惟辯稱：原告承辦人彭菊珍同意其先付利息
    ，本金以後再還，其係自九十年四月才未給付利息等語置辯。
三、得心證之理由
  １、原告主張之事實，業經提出借據、還款紀錄、存証信函、救世儲蓄互助社社員
      股金及貸款總帳各一件為證，被告等亦自認逾期未償還本息之事實，堪信原告
      主張為真實。雖被告辯稱：原告承辦人彭菊珍同意其先付利息，本金以後再還
      ，其係自九十年四月才未給付利息云云，惟查：証人彭菊珍証稱其並未同意被
      告本金暫緩，只還利息即可等語（本院卷第三十八頁正面），且縱原告所辯屬
      實，被告自認九十年三月起即未依約給付利息，已屬違約，而訴訟進行期間，
      原告一再表示同意被告先清償積欠之利息，本金則可給予一年的寬限，惟被告
      仍無力清償，凡此亦有本院言詞辯論筆錄可據（本院卷第三十九頁正面），是
      被告所辯尚無可採，應予駁回。又被告係於八十九年六月二十九日最後一次攤
      還本息，其後再於九十年三月一日消償本金六千元，有救世儲蓄互助社社員股
      金及貸款總帳可參（本院卷第五七─五八頁），是被告辯稱自九十年四月才未
      給付利息云云，亦無可採，應予駁回。
  ２、原告本於消費借貸、連帶保証之法律關係，訴請被告清償借款，及按約定利率
      計算之利息、違約金，為有理由，應予准許。
四、訴訟費用負擔之依據：民事訴訟法第七十八條、第八十五條第二項。
中      華      民      國    九十二    年      一      月    二十七    日
                                    臺灣新竹地方法院民事第二庭
~B法      官  吳上晃
右為正本係照原本作成。
如對本判決上訴，須於判決送達後廿日內向本院提出上訴狀（須按他造當事人之人數
附繕本）。
~B法院書記官  邱明智
中      華      民      國    九十二    年      一      月    二十七    日


司法院資訊處製作；財團法人民間司法改革基金會備份。
